# 或有事项

提问人：dragonrising 时间：2013-04-03 09:11:02
母公司为子公司担保，合并报表中属于或有事项吗

回答人：chenyiwei
严格来说，在合并报表层面，被担保的负债本来就已经纳入合并报表中，因此未来经济利益流出的可能性和金额是基本确定的，因此不是或有事项。但在实务中，出于监管方面的考虑（如防范上市公司通过向非全资子公司提供担保的方式进行利益输送），一般会要求将其视同对外担保事项加以监管，因此实务中不少企业还是习惯于将其作为或有事项在合并报表附注中披露。